臺灣臺中地方法院民事判決　94年度訴字第1316號
原　　　告　丙○○
被　　　告　乙○○○○○○
上　一　人
訴訟代理人　甲○○
被　　　告　丁○○
上列當事人間第三人異議之訴事件，經本院於中華民國94年7月
21日言詞辯論終結，判決如下：
    主　　文
原告之訴駁回。
訴訟費用由原告負擔。
    事實及理由
壹、兩造爭執要旨：
一、原告起訴主張：原告與訴外人即執行債務人吳晢守於民國93
    年11月15日互約出資合夥經營吳晢守家庭醫學診所（下稱吳
    晢守診所）事業 (下稱系爭合夥契約)，合夥資本額為新台
    幣 (下同)300 萬元，分為5股，每股60萬元，原告出資占4
    股，吳晢守則以其醫師專業證照、資格與形象聲望，估價折
    計為60萬元占有1股，嗣以吳晢守診所名義申請加入全民健
    康保險特約診所及申領健保款項。而本院94年度執助字第
    614號給付票款強制執行事件（下稱614號執行事件）之債權
    人即被告吳聿凡及94年度執助字第615號給付票款強制執行
    事件（下稱615號執行事件）併案債權人即被告丁○○，分
    別對債務人吳晢守主張各有825萬3242元及1百萬元之債權，
    向本院聲請強制執行吳晢守對訴外人中央健康保險局中區分
    局(下稱健保局中區分局)有得領取之開業醫師健保帳戶款項
    ，因其所查封之標的實際上原告有80%之權利，並非全部為
    吳晢守對健保局中區分局之實際債權，原告有排除強制執行
    之權利，為此爰依強制執行法第15條之規定提起本件訴訟等
    語。並聲明：614號執行事件就吳晢守對健保局中區分局有
    得領取之開業醫師健保帳戶款項債權之強制執行程序，應予
    撤銷。
二、被告乙○○○○○○則以：系爭合夥契約係出於通謀虛偽意
    思表示，應為無效，且吳晢守與健保局中區分局訂定之全民
    健康保險特約醫事服務機構合約僅存在其等之間，原告就上
    開帳戶之款項並無排除強制執行之權利；被告丁○○則以：
    系爭合夥契約應無效，負責人只有吳晢守一人等語資為抗辯
    。並均聲明：如主文所示。
貳、兩造不爭執之事實：
一、本院民事執行處614、615號執行事件，被告分別係執行債權
    人，吳晢守則係執行債務人。
二、被告於前開執行事件中，聲請強制執行請求扣押吳晢守對於
    健保局中區分局得領取之開業醫師健保帳戶款項。
    以上雙方所不爭執之事實，並有本院調取之前開執行事件卷
    宗可證，上述事實，本院採為判決之基礎。
參、兩造之主要爭點如下：
一、系爭合夥契約是否為通謀虛偽意思表示而無效？
二、原告是否因與吳晢守間有系爭合夥契約存在，就上開帳戶之
    款項有排除強制執行之權利？
肆、得心證之理由：
一、就執行標的物有足以排除強制執行之權利者，得於強制執行
    程序終結前，向執行法院對債權人提起異議之訴，如債務人
    亦否認其權利時，並得以債務人為被告，強制執行法第十五
    條定有明文。所謂就執行標的物有足以排除強制執行之權利
    者，係指第三人對於執行標的物有所有權、典權、留置權、
    質權存在情形之一者而言，如第三人就執行標的物僅有債權
    ，自無足以排除強制執行之權利可言 (最高法院四十四年台
    上字第七二一號、六十八年台上字第三一九０號判例意旨參
    照)。
二、原告所陳伊與吳晢守簽訂系爭合夥契約，經營吳晢守診所，
    該診所得向健保局中區分局領取之開業醫師健保帳戶款項，
    實際上原告有80%之權利，並非全部為吳晢守對健保局中區
    分局之實際債權一節，姑不論是否屬實，惟此僅係原告對於
    健保局中區分局有得主張之債權而已，揆諸前揭說明，原告
    就被告聲請執行之標的，尚無足以排除強制執行之權利。從
    而原告本於強制執行法第十五條之規定，提起第三人異議之
    訴，為無理由，應予駁回。
三、本件事證已臻明確，兩造其餘之攻擊、防禦方法於判決結果
    已無影響，無一一論述之必要，併此敘明。
肆、訴訟費用負擔之依據：民事訴訟法第七十八條。
中　　華　　民　　國　　94　　年　　8　　月　　5  　　日
                  民事第二庭    法  官  劉長宜
正本係照原本作成。
如對本判決上訴，須於判決送達後20日內向本院提出上訴狀。
中　　華　　民　　國　　94　　年　　8　　月　　5  　　日
                                書記官
